臺灣新北地方法院刑事判決
111年度原交易字第33號
公  訴  人  臺灣新北地方檢察署檢察官
被      告  陳哲武



指定辯護人  本院公設辯護人姚孟岑  
上列被告因公共危險案件，經檢察官提起公訴（111年度偵字第3
4785號），被告於準備程序中就被訴事實為有罪之陳述，本院經
告知簡式審判程序之旨，並聽取公訴人、被告及辯護人等之意見
後，本院裁定由行簡式審判程序審理，判決如下：
    主  文
陳哲武吐氣所含酒精濃度達每公升零點二五毫克以上而駕駛動力
交通工具，累犯，處有期徒刑肆月，如易科罰金，以新臺幣壹仟
元折算壹日。
    事  實
一、陳哲武於民國111年7月18日晚間7時許起至10時許止，在新
    北市新莊區四維公園附近之友人住處飲用酒類後，先步行返
    回住處，明知酒後已達不能安全駕駛動力交通工具之狀態，
    竟仍基於吐氣所含酒精濃度達每公升0.25毫克以上而駕駛動
    力交通工具之犯意，於111年7月19日日凌晨5時30分許，自
    其住處騎乘車牌號碼MCK-6700號普通重型機車上路。嗣於111
    年7月19日凌晨5時40分許，在新北市○○區○○路00號前，因行
    車搖晃而為警攔查，經警發覺其渾身酒氣，而於同日凌晨5
    時48分許對其實施酒精檢測，當場測得吐氣所含酒精濃度測
    定值達每公升0.31毫克，始悉上情。
二、案經新北市政府警察局新莊分局報告臺灣新北地方檢察署檢
    察官偵查起訴。
    理  由
一、按除被告所犯為死刑、無期徒刑、最輕本刑為3年以上有期
    徒刑之罪或高等法院管轄第一審案件外，於第一次審判期日
    前之準備程序進行中，被告先就被訴事實為有罪之陳述時，
    審判長得告知被告簡式審判程序之旨，並聽取當事人、代理
    人、辯護人或輔佐人之意見後，裁定進行簡式審判程序，刑
    事訴訟法第273條之1第1項定有明文。查本案被告陳哲武所
    犯係死刑、無期徒刑、最輕本刑3年以上有期徒刑以外之罪
    ，其於準備程序中就被訴事實為有罪之陳述，經法官告知簡
    式審判程序之旨，並聽取公訴人、被告及辯護人之意見後，
    本院認為本案適宜行簡式審判程序，爰依上開規定，裁定行
    簡式審判程序。又本案既經裁定進行簡式審判程序，則其證
    據之調查，即不受刑事訴訟法第159條第1項、第161條之2、
    第161條之3、第163條之1及第164條至第170條規定之限制，
    合先敘明。
二、上開犯罪事實，業據被告於警詢、偵訊及本院準備程序、審
    理時均坦承不諱（見偵卷第10-11、30-31頁、本院卷第41、
    48頁），並有卷附新北市政府警察局吐氣酒精濃度檢測程序
    暨拒測法律效果確認單、新莊分局酒精測定紀錄表、新北市
    政府警察局舉發違反道路交通管理事件通知單、呼氣酒精測
    試器檢定合格證書、車輛詳細資料報表等可佐（見偵卷第14
    -16、18、20頁），堪認被告上開任意性自白與事實相符，
    可堪採信。從而，上開犯行，可堪認定。本案事證明確，應
    依法論科。
三、核被告所為，係犯刑法第185條之3第1項第1款駕駛動力交通
    工具而吐氣所含酒精濃度達每公升0.25毫克以上罪。被告前
    因不能安全駕駛案件，經臺灣士林地方法院以106年度湖原
    交簡字第17號判處有期徒刑4月確定，於106年8月17日徒刑
    執行完畢等情，有臺灣高等法院被告前案紀錄表在卷可查。
    是被告於有期徒刑執行完畢後，5年以內再犯本案有期徒刑
    以上之罪，為累犯。本院審酌被告於執行完畢前因酒後駕車
    經法院判處之刑罰，仍再酒後騎乘機車而為本案犯行，顯見
    對於刑罰反應力薄弱，併衡酌被告之素行、本案違犯情節、
    罪責等情狀及所犯刑法第185條之3第1項第1款之罪之最低本
    刑，認本案依照刑法第47條第1項規定加重最低本刑，尚不
    致使被告所受刑罰超過其所應負擔之罪責而有過苛，或有違
    罪刑相當原則或比例原則之情，是依刑法第47條第1項規定
    加重其刑。
四、爰審酌被告前有多次酒後駕車之公共危險案件之前案紀錄，
    有前開被告前案紀錄表可參，竟未能記取教訓，仍於服用酒
    類後吐氣酒精濃度達每公升0.31毫克之狀態下，心存僥倖而
    騎乘機車上路，危害公眾往來行車安全，殊值非難，惟念及
    被告犯後坦承犯行，兼衡其違犯本案之動機、目的、情節、
    手段暨犯後態度，以及於本院審理時所陳之教育程度、家庭
    生活經濟狀況等一切情狀（見本院卷第49頁），量處如主文
    所示之刑，並諭知易科罰金之折算標準，以資懲儆。
據上論斷，應依刑事訴訟法第273條之1第1項、第299條第1項前
段（依刑事裁判精簡原則，僅記載程序法條文），判決如主文。
本案經檢察官彭毓婷提起公訴，檢察官吳文正到庭執行職務。
中　　華　　民　　國　　111 　年　　9 　　月　　29　　日
                  刑事第九庭  法　官  林翊臻
上列正本證明與原本無異。
如不服本判決，應於判決送達後20日內敘明上訴理由，向本院提
出上訴狀 (應附繕本) ，上訴於臺灣高等法院。其未敘述上訴理
由者，應於上訴期間屆滿後20日內向本院補提理由書「切勿逕送
上級法院」。
                              書記官  郭佩瑜　　　　　　
中　　華　　民　　國　　111 　年　　9 　　月　　30　　日
附錄本案論罪科刑法條全文：
中華民國刑法第185條之3
駕駛動力交通工具而有下列情形之一者，處3年以下有期徒刑，
得併科30萬元以下罰金：
一、吐氣所含酒精濃度達每公升零點二五毫克或血液中酒精濃度
    達百分之零點零五以上。
二、有前款以外之其他情事足認服用酒類或其他相類之物，致不
    能安全駕駛。
三、服用毒品、麻醉藥品或其他相類之物，致不能安全駕駛。
因而致人於死者，處3年以上10年以下有期徒刑，得併科2百萬元
以下罰金；致重傷者，處1年以上7年以下有期徒刑，得併科1百
萬元以下罰金。
曾犯本條或陸海空軍刑法第54條之罪，經有罪判決確定或經緩起
訴處分確定，於十年內再犯第1項之罪因而致人於死者，處無期
徒刑或5年以上有期徒刑，得併科3百萬元以下罰金；致重傷者，
處3年以上10年以下有期徒刑，得併科2百萬元以下罰金。